# 求助陈版主，支付工程检测费现金流如何列示

提问人：liuweisheng 时间：2022-07-25 10:05:47
求助陈版主，支付工程检测费现金流如何列示。谢谢版主解惑

回答人：chenyiwei
工程检测费根据不同情况，可能资本化也可能费用化。例如在工程接近完工时，根据相关法律法规规定必须支出的强制性安全检测和质量检测的相关支出，是可以资本化计入在建工程成本的；其他情况应当费用化。
对于资本化的检测支出，其对应的现金流为“购建固定资产、无形资产和其他长期资产支付的现金”；费用化的检测支出，其对应的现金流为“支付其他与经营活动有关的现金”。